# 请教陈版，由政府改道拆迁重建的固定资产账务处理

提问人：zaye 时间：2021-09-17 08:05:04
公司有一个项目送出线路所在地需要修建高铁（民生工程），因安全问题需对送出线路改道，现需对其中 5 基铁塔及线路进行改道，该项资产总计55 基塔，线路长度 55 公里，资产原值 5500 万元，账面以整体价值入账。
具体改道方案：
新建 8 基铁塔及线路（包括合规手续），拆除原有 5 基铁塔及线路，原有的 50 基塔不变动，所有费用由铁路公司承担及支付，我司不承担任何费用，无建造合同及发票等资料，待 8 基铁塔及线路完工后经我方验收合格（不影响场站使用）后移交我方。
资产现状：
该固定资产送出线路，已完成竣工结算及资产拆分，已使用 6 年，剩余使用年限 14 年。
请教陈版，像这种情况非公司主观原因，公司也不需要承担任何费用，拆迁重建也不影响该项资产的整体使用，是否需要对资产另行核算，比如转入按照数量将 5 个基塔的账面价值转入在建工程？待移交后再转入固定资产。

回答人：chenyiwei
此类交易一般按照非货币性资产交换处理。由于只是位置的搬迁，不改变该资产产生未来现金流的能力，所以通常认为不具有商业实质，按被拆除的被征收资产原账面价值作为接收新建资产的入账价值。
由于在新资产建设期间，原资产仍继续使用，到移交后切换，故原资产无需转入在建工程。